臺灣高雄地方法院刑事判決　　　　　　　94年度訴字第2891號
公　訴　人　臺灣高雄地方法院檢察署檢察官
被　　　告　乙○○
上列被告因詐欺案件，經檢察官聲請以簡易判決處刑（93年度偵
字第20749 號），本院認不宜簡易判決處刑，改依通常程序判決
如下：
    主  文
本件免訴。
    理  由
一、公訴意旨略以：被告乙○○明知金融機關帳戶之存摺與提款
    卡，若交付不熟識之人使用後，將幫助犯罪集團掩飾或隱匿
    重大犯罪所得財物，致被害人與警方追查無著，竟基於幫助
    他人從事常業詐欺取財之犯意，於民國90年10月12日某時許
    ，前往高雄市鹽埕區○○○路83號遠東國際商業銀行五福分
    行申請00000000000000號帳戶，嗣被告取得上開帳戶後，即
    於不詳時間、地點，將上開帳戶之存摺、提款卡、密碼、印
    鑑等，交付不詳姓名年籍綽號「陳仔」之成年男子之犯罪集
    團成員使用，以幫助該詐欺犯罪集團詐騙不特定對象時洗錢
    之用。於93年2 月4 日起至同年3 月23日止，該犯罪集團成
    員再以不知情之張金德（另經臺灣高雄地方法院檢察署檢察
    官為不起訴處分）名義向中華電信股份有銀公司申請000000
    0000號行動電話使用，於93年2 月25日，又以不知情之江憲
    明（另為不起訴處分）名義向遠傳電信股份有限公司申請00
    00000000號行動電話使用，於同年3 月間，該犯罪集團並在
    蘋果日報刊登「按摩0000000000」之分類廣告，以提供小姐
    按摩為餌，待想按摩之不特定男子以上開報紙刊登之電話與
    之聯絡後，即提供匯款銀行之帳號，要求前開之人至自動櫃
    員機依其指示操作匯款，以此方式施用詐術，並持該帳戶、
    提款卡及行動電話作為詐欺犯罪工具。適於93年3 月20日某
    時許，甲○○在蘋果日報看到上開「按摩0000000000」之分
    類廣告，即依該廣告刊登之電話與之聯絡後，該犯罪集團成
    員即要求甲○○先至自動櫃員機匯款，致甲○○陷於錯誤，
    於同日18時4 分、18時25分許，在高雄市○○○路臺新國際
    商業銀行（下稱臺新銀行）之自動櫃員機，連續匯款新臺幣
    （下同）21,022元、50,060元（共71,082元）至被告上揭銀
    行帳戶內，嗣後該犯罪集團成員又以密碼錯誤為由，要求甲
    ○○撥打0000000000號電話與不詳姓名年籍綽號「宋專員」
    之成年男子聯絡，因該「宋專員」又要求甲○○匯款
    100,000 萬元，甲○○始知受騙。因認被告違反刑法第30條
    第1 項、修正前洗錢防制法第9 條第1 項洗錢罪之幫助犯罪
    嫌及刑法第30條第1 項、同法第340 條之常業詐欺罪之幫助
    犯罪嫌。
二、按案件曾經判決確定者，應諭知免訴之判決，並得不經言詞
    辯論為之，刑事訴訟法第302 條第1 款、第307 條分別定有
    明文。次按，案件曾經判決確定者，應為免訴之判決，此項
    原則關於實質上一罪或裁判上一罪，均有其適用。連續犯係
    裁判上之一罪，其一部分犯罪事實曾經判決確定者，其效力
    當然及於全部，故檢察官復將其他部分重行起訴，亦應諭知
    免訴之判決（最高法院著有49年臺非字第20號判例可資參照
    ）。
三、查被告前因基於幫助綽號「阿輝」之陳姓成年男子詐欺之犯
    意，於90年10月12日某時，與該男子共同前往誠泰銀行南高
    雄分行申請開設帳號000000000000號帳戶及請領支票本後，
    旋即以15,000元之代價將上開帳戶存摺、提款卡及印章售與
    該男子，使該男子得基於詐欺之犯意，夥同其他自稱係李正
    中、曹政陽、任依鴻之成年人，於91年11月間，利用吳德欽
    所經營之浤立有限公司急須向銀行周轉資金之際，向吳德欽
    佯稱渠等係道森聯邦銀行，可貸與資金，助其公司周轉，惟
    需先給付手續費、貸款保險費、徵信費等才可辦理貸款之方
    式，詐騙吳德欽。吳德欽不疑有詐，遂分別於91年11月12日
    、13日，以現金匯款方式，共匯款3 次（同年月12日匯款2
    次，同年月13日匯款1次）， 均經由台北國際商業銀行板橋
    分行匯入上開被告在誠泰銀行南高雄分行所開設之帳戶，先
    後匯款60,000元（12日匯入）、50,000元（12日匯入）及
    150,000 元（13日匯入），涉犯刑法第339 條第1 項之詐欺
    取財罪之幫助犯罪嫌之案件，經臺灣高雄地方法院檢察署檢
    察官於92年11月10日以92年度偵字第21777 號聲請簡易判決
    處刑後，業由本院於92年12月19日以92年度簡字第5356號刑
    事簡易判決判處有期徒刑4 月，如易科罰金，以300 元折算
    1 日，於93年1 月27日確定在案，已經本院調取上開刑事案
    卷核閱屬實，並有上開刑事判決影本、臺灣高等法院被告前
    案紀錄表各1 份在卷足據。本件被告被訴上開涉犯刑法第30
    條第1 項、修正前洗錢防制法第9 條第1 項洗錢罪之幫助犯
    犯行及刑法第30條第1 項、同法第340 條之常業詐欺罪之幫
    助犯犯行，核與上開業經判決確定案件中被告所犯之詐欺取
    財罪之幫助犯犯行，分別具有實質上一罪及牽連犯之裁判上
    一罪之關係，屬於同一案件，揆諸前揭之說明，自為前開確
    定判決效力所及，公訴人就同一案件，向本院重行起訴（簡
    易判決處刑之聲請，與起訴有同一之效力），依照上開說明
    ，本件爰不經言詞辯論，逕為諭知免訴之判決。
據上論斷，應依刑事訴訟法第302 條第1 款、第307 條，判決如
主文。
中　　華　　民　　國　　94　　年　　8 　　月　　24　　日
                    刑事第十二庭  審判長法  官  張維君
                                        法  官  劉惠娟
                                        法  官  伍逸康
以上正本證明與原本無異。
如不服本判決，應於判決送達後10日內，向本院提出上訴狀。
（須附繕本）
中　　華　　民　　國　　94　　年　　8 　　月　　31　　日
                                        書記官  蘇  豫
